【裁判字號】    95,訴,2010
【裁判日期】    951229
【裁判案由】    毒品危害防制條例
【裁判全文】
臺灣桃園地方法院宣示判決筆錄          95年度訴字第2010號
    公  訴  人  台灣桃園地方法院檢察署檢察官
    被      告  乙○○
                          2號.
                        （另案在台灣桃園監獄執行中）
    指定辯護人  本院公設辯護人  甲○○
上列被告因違反毒品危害防制條例案件，經檢察官提起公訴（95
年度毒偵字第2366號及95年度毒偵字第2459號），被告於準備程
序進行中為有罪之陳述，經由本院合議庭裁定由受命法官獨任進
行簡式審判程序後，經檢察官聲請依協商程序判決，本院於中華
民國95年12月29日下午5 時，在本院刑事第9 法庭宣示判決，出
席職員如下：
          法  官  林哲賢
          書記官  王泰元
          通  譯
法官起立朗讀判決主文、犯罪事實要旨、處罰條文，及告以上訴
限制、期間並提出上訴狀之法院，且諭知記載其內容：
一、主  文：
    乙○○施用第一級毒品，累犯，處有期徒刑拾壹月。扣案之
    第一級毒品海洛因包 (合計淨重陸點玖陸公克，空包裝重
    貳點貳公克，純度百分之肆點貳，純質淨重貳點捌
    公克)， 均沒收銷燬之。扣案之供施用第一級毒品海洛因及
    第二級毒品安非他命所用之分裝袋壹佰壹拾貳個及勺子支
    、注射針筒壹支、葡萄糖壹包 (重量為貳點陸公克）均沒收
    ；又連續施用第二級毒品，累犯，處有期徒刑捌月。扣案之
    第二級毒品甲基安非他命包（合計毛重貳拾肆點貳陸陸公
    克，含個塑膠袋），含甲基安非他命成分之藥碇拾柒顆
    及碎碇壹塊，均沒收銷燬之。扣案之供施用第一級毒品海洛
    因及第二級毒品安非他命所用之分裝袋壹佰壹拾貳個及勺子
    支均沒收。應執行有期徒刑壹年伍月。扣案之第一級毒品
    海洛因包 (合計淨重陸點玖陸公克，空包裝重貳點貳公
    克，純度百分之肆點貳，純質淨重貳點捌公克)，第
    二級毒品甲基安非他命包（合計毛重貳拾肆點貳陸陸公克
    ，含個塑膠袋），含甲基安非他命成分之藥碇拾柒顆及
    碎碇壹塊，均沒收銷燬之。扣案之供施用第一級毒品海洛因
    及第二級毒品安非他命所用之分裝袋壹佰壹拾貳個及勺子
    支、注射針筒壹支、葡萄糖壹包 (重量為貳點陸公克）均沒
    收。
二、犯罪事實要旨：
    乙○○前因施用毒品案件，經臺灣桃園地方法院裁定送觀察
    、勒戒後，認無繼續施用毒品之傾向，由臺灣桃園地方法院
    檢察署檢察官以87年度偵字第14924 號為不起訴處分確定；
    又因施用毒品案件，經本院裁定送觀察、勒戒後，認有繼續
    施用毒品之傾向，經本院以88年度毒聲字第4030號裁定強制
    戒治，於88年9 月18日復經本院以88年度毒聲字第5430號裁
    定強制戒治，並付保護管束，於89年5 月6 日保護管束期滿
    執行完畢；並由臺灣桃園地方法院檢察署檢察官以88年度偵
    字第1013號聲請簡易判決處刑，經本院以88年度壢簡字第45
    2 號判處施用第二級毒品，有期徒刑4 月確定；再因轉讓毒
    品案件，經本院以88年度訴字第679 號判決有期徒刑10月，
    經最高法院於89年6 月15日以89年度臺上字第3497號駁回上
    訴確定，2 案接續執行，於於90年10月11日縮刑期滿執行完
    畢；復因施用毒品案件，經國防部北部地方軍事法院桃園分
    院裁定送強制戒治，於92年11月27日執行完畢，並經高等軍
    事法院以92年度法仁裁字第101 號判決有期徒刑1 年2 月確
    定。詎猶不知悔改，於強制戒治執行完畢後5 年內復基於施
    用第一級毒品之犯意，於民國94年7 月4 日為警採尿時起回
    溯26小時內之某時許，在臺灣地區某不詳處所，施用第一級
    毒品海洛因1 次；另基於施用第二級毒品之概括犯意，自94
    年7 月2 日某時許起至95年4 月21日為警採尿時起回溯96小
    時內之某時許，連續在其位於桃園縣龍潭鄉○○村○○鄰○○
    路182 號住處內，施用第二級毒品甲基安非他命數次，嗣為
    警(一)於94年7 月4 日清晨5 時30分許，在新竹縣關西鎮○○
    里○○○段山區道路查獲，並扣得第一級毒品海洛因3 包（
    合計淨重6.96公克，空包裝重2.23公克，純度34.23%，純質
    淨重2.38) ，第二級毒品甲基安非他命3 包（合計毛重24.2
    66公克，含3 個塑膠袋），含甲基安非他命成分之藥碇37顆
    及碎碇1 塊，供施用第一級毒品海洛因及第二級毒品安非他
    命所用之分裝袋112 個及勺子3 支、注射針筒1 支、葡萄糖
    1 包 (重量為2.6 公克）。(二)於95年4 月20日晚間7 時50分
    許，在桃園縣中壢市○○○路151 號2 樓16室內查獲。
三、處罰條文：
    毒品危害防制條例第10條第1 項、第2 項、第18條第1 項前
    段，修正後刑法第2 條第1 項前段、第11條前段，修正前刑
    法第56條、第47條、第51條第5款、第38條第1項第2款。
四、沒收：扣案之第一級毒品海洛因3 包（合計淨重6.96公克，
    空包裝重2.23公克，純度34.23%，純質淨重2.38) ，第二級
    毒品甲基安非他命3 包（合計毛重24.2 66 公克，含3 個塑
    膠袋），含甲基安非他命成分之藥碇37顆及碎碇1 塊，均應
    依毒品危害防制條例第18條第1 項前段之規定，沒收銷燬之
    。至扣案之供施用第一級毒品海洛因及第二級毒品安非他命
    所用之分裝袋112 個及勺子3 支、注射針筒1 支、葡萄糖1
    包 (重量為2.6 公克），分別為被告所有（但非專供）供施
    用第一級毒品海洛因所用之物，均應依刑法第38條第1 項第
    2 款規定，宣告沒收。又於94年7 月4 日於上址查扣被告所
    有之電子秤1 台，被告已自陳係其在向他人購買毒品時，為
    避免遭騙所攜帶，另同日扣案之SIM 卡3 張及現金170,431
    元，俱未能證明與本件施用第一級海洛因及第二級毒品甲基
    安非他命犯罪有何關聯性，故均無庸宣告沒收。
五、協商判決除有刑事訴訟法第455 條之4 第1 項第1 款於本訊
    問程序終結前，被告撤銷協商合意或檢察官撤回協商聲請者
    ；第2 款被告協商之意思非出於自由意志者；第4 款被告所
    犯之罪非第455 條之2 第1 項所定得以協商判決者；第6 款
    被告有其他較重之裁判上一罪之犯罪事實者；第7 款法院認
    應諭知免刑或免訴、不受理者情形之一，及違反同條第2 項
    「法院應於協商合意範圍內為判決；法院為協商判決所科之
    刑，以宣告緩刑或二年以下有期徒刑、拘役或罰金為限」之
    規定者外，不得上訴。
六、如有前述例外得上訴之情形，又不服本件判決，得自收受判
    決送達之日起10日內，向本院提出上訴書狀（應附繕本），
    上訴於第二審法院。
中    華    民    國    95    年    12    月    29    日
                  刑事第六庭  法  官  林哲賢
以上正本證明與原本無異。
                              書記官  王泰元
中    華    民    國    96    年    1     月    8     日
附錄本判決論罪科刑法條：
毒品危害防制條例第十條
施用第一級毒品者，處六月以上五年以下有期徒刑。
施用第二級毒品者，處三年以下有期徒刑。


司法院資訊處製作；財團法人民間司法改革基金會備份。
